# 请教高人，股权收购的账务处理问题

提问人：tswlq11520 时间：2013-08-22 15:10:29
我公司 450 万收购另一公司100%股权，同时接收全部资产和负债，我公司如何做账？

回答人：chenyiwei
是收购股权（被收购方成为本企业的全资子公司）还是收购各项具体的资产和负债？这是同一控制下合并还是非同一控制下合并？